臺灣臺南地方法院民事裁定　　　　　　　100年度勞執字第7號
聲　請　人　蘇武進
相　對　人　莞峻印刷企業有限公司
法定代理人　侯素
上列當事人間因勞資爭議調解事件，聲請人聲請裁定准予強制執
行，本院裁定如下：
    主  文
臺南市政府勞工局指派調解人王德村於民國100年8月8日所成立
勞資爭議調解紀錄第四項調解結果欄第(1)項所載：「資方於100
年8 月25日支付新台幣25,000元，9月25日支付新台幣25,000元
，100 年10月起至101年7月止，每月30日支付15,392元，．．前
項分期給付，若有一期未按期給付，視同全部到期。」之調解內
容，其中相對人應視同全部到期之給付餘額新台幣160,919元部
分，准予強制執行。
聲請程序費用由相對人負擔。
    理  由
一、按非訟事件，除本法或其他法律有規定外，依其處理事項之
    性質，由關係人住所地、事務所或營業所所在地、財產所在
    地、履行地或行為地之法院管轄，非訟事件法第7條定有明
    文。本件聲請人及相對人均設籍於臺南，屬本院之管轄範圍
    ，是本院對於本件勞資爭議調解成立聲請強制執行事件即有
    管轄權，先予敘明。
二、本件聲請意旨略以：聲請人受僱於相對人公司，於100年7月
    15日離職，相對人公司尚積欠薪資新台幣（下同）193,919
    元未付，勞保也以多報少，僅投保17,000元，經聲請人向臺
    南市政府勞工局申請調解，於100年8月8日成立勞資爭議調
    解，製作紀錄，其中第四項調解結果欄第(1)項記載：「資方
    於100年8月25日支付新台幣25,000元，9月25日支付新台幣
    25,000元，100年10月起至101年7月止，每月30日支付
    15,392元，匯入台灣土地銀行公園分行勞方帳戶內，帳號由
    勞方於8月9日前提供資方，前項分期給付若有一期未按期給
    付，視同全部到期，勞方可重新主張原有權利。」，詎相對
    人在8、9月都歸還不足25,000元，尚欠餘額160,919元，依
    調解內容，已視同全部到期，相對人應為一次給付，為此，
    依勞資爭議處理法第59條（聲請人誤載為修法前第37條）之
    規定，聲請准予就調解內容裁定准予強制執行等語。
三、按勞資爭議經調解成立或仲裁者，依其內容當事人一方負私
    法上給付之義務，而不履行其義務時，他方當事人得向該管
    法院聲請裁定強制執行並暫免繳裁判費。又有下列各款情形
    之一者，法院應駁回其強制執行裁定之聲請：一、調解內容
    或仲裁判斷，係使勞資爭議當事人為法律上所禁止之行為。
    二、調解內容或仲裁判斷，與爭議標的顯屬無關或性質不適
    於強制執行。三、依其他法律不得為強制執行。條正後勞資
    爭議處理法第59條第1項、第60條分別定有明文。
四、經查，本件聲請人主張兩造間之勞資爭議，業經臺南市政府
    依勞資爭議處理法之規定作成調解方案，並經勞資爭議當事
    人雙方同意在調解紀錄簽名，有聲請人所提臺南市政府100
    年8月8日臺南市政府勞資爭議調解紀錄1份在卷可稽，臺南
    市政府勞工局函送之調解紀錄相符。依該調解記錄所載，足
    認兩造確就相對人給付聲請人上開積欠之薪資乙節已成立調
    解，且聲請人與相對人在臺南市政府勞工局成立之前開調解
    ，亦無勞資爭議處理法第60條各款規定所示情形。依該調解
    紀錄，相對人應於8月25日及9月25日分別給付25,000元，其
    餘欠款153,920元則分十月分期給付，乃相對人就8月25日及
    9月25日並未依調解內容給付25,000元，顯未依調解內容履
    行其義務，揆諸前開說明，聲請人依勞資爭議處理法第59條
    第1項之規定，聲請准予強制執行，並無不合，應予准許。
五、依勞資爭議處理法第59條第1項，非訟事件法第21條第2項，
    民事訴訟法第78條，裁定如主文。
中    華    民    國   100    年    11    月    2     日
                  民事第二庭  法  官  王國忠
以上正本係照原本作成。
如不服本裁定應於送達後10日內向本院提出抗告狀，並繳納抗告
費新臺幣1,000元。
中    華    民    國   100    年    11    月    2     日
                              書記官  黃敏純